臺灣雲林地方法院刑事判決　　　　　　　100年度訴字第233號
公　訴　人　臺灣雲林地方法院檢察署檢察官
被　　　告　林建銘
指定辯護人　黃俊仁律師（法律扶助）
上列被告因違反毒品危害防制條例案件，經檢察官提起公訴（
100 年度偵字第272 號、第423 號），本院判決如下：
    主  文
林建銘所犯罪名及處罰，詳如附表「所犯罪名及處罰」欄所示。
應執行有期徒刑拾陸年。未扣案販賣第一級毒品所得新臺幣壹仟
元、販賣第二級毒品所得新臺幣玖仟伍佰元均沒收之，如全部或
一部不能沒收時，以其財產抵償之。未扣案不詳廠牌行動電話壹
支（內含0000000000號之SIM 卡壹張）沒收之，如全部或一部不
能沒收時，追徵其價額。
    事  實
一、林建銘前因施用第一級、第二級毒品案件，經起訴並戒治，
    強制戒治部分因毒品危害防治條例修正施行，而於民國93年
    1 月9 日釋放出所，施用第二級、第一級毒品部分，則由臺
    灣高等法院臺南分院分別以93年度上訴字第48號、96年度上
    更一字第189 號判決判處有期徒刑5 月、1 年確定，再經同
    院以96年度聲減字第1415號裁定減刑為應執行有期徒刑7 月
    又15日確定；又因施用第一級、第二級毒品案件，經本院以
    97年度訴字第102 號判處應執行有期徒刑1 年2 月確定，經
    接續執行，於98年6 月11日假釋出監付保護管束，於98年11
    月27日保護管束期滿未經撤銷，未執行之刑，以已執行完畢
    論。其明知海洛因、甲基安非他命係毒品危害防制條例第2
    條第2 項第1 款、第2 款所列管之第一級、第二級毒品，均
    為國家懸令禁絕販賣、持有之物，竟分別基於販賣第一級、
    第二級毒品以牟利之犯意，持用不詳廠牌行動電話1 支（內
    含門號0000000000號之SIM 卡1 張，下稱0000000000號行動
    電話）為販賣毒品之聯絡工具，而為下列販賣海洛因及甲基
    安非他命之行為：
  (一)販賣海洛因予楊銘混
    林建銘於99年10月15日14時47分、48分許（起訴書誤載為14
    時41分、18時16分、32分及39分許），與持用0000000000號
    （起訴書誤載為0000000000號）行動電話之楊銘混聯絡毒品
    交易事宜後，前往雲林縣虎尾鎮○○地區○道路邊，將海洛
    因1 小包販賣予楊銘混，並自楊銘混處得款新臺幣（下同）
    1,000 元。
  (二)販賣甲基安非他命
    1.販賣甲基安非他命予洪坤生
    (1)林建銘於99年9 月26日10時30分、49分、12時47分、52分
      、13時33分、36分許，與持用0000000000號行動電話之洪
      坤生聯絡毒品交易事宜後，在雲林縣虎尾鎮芳草里芳草46
      號林建銘住處附近，以一手交錢一手交貨之方式，將甲基
      安非他命1 小包販賣予洪坤生，並自洪坤生處得款2,000
      元。
    (2)林建銘於99年10月13日20時27分、21分29分許，與持用00
      00000000號行動電話之洪坤生聯絡毒品交易事宜後，至雲
      林縣虎尾鎮芳草里林建銘住處附近之某雜貨店前，將甲基
      安非他命1 小包販賣予洪坤生，並自洪坤生處得款2,000
      元，惟洪坤生事後發現購得之甲基安非他命重量不如原先
      2 人商定之數量，乃於同日21時39分許，持用同一電話向
      林建銘抱怨此事，林建銘允諾改天補足甲基安非他命予洪
      坤生。
    2.販賣甲基安非他命予黃崇岳
    (1)林建銘於99年9 月8 日23時6 分許，與持用0000000000號
      行動電話之黃崇岳（另案審理中）聯絡毒品交易事宜後，
      相約在雲林縣虎尾鎮大屯地區某全家便利商店前，以一手
      交錢一手交貨之方式，將甲基安非他命1 小包販賣予黃崇
      岳，並自黃崇岳處得款2,000 元。
    (2)林建銘於99年9 月10日13時44分、14時17分、21分、23分
      、31分、37分許，與持用0000000000號行動電話之黃崇岳
      聯絡毒品交易事宜後，相約在雲林縣土庫鎮○○道某7-11
      便利商店前，以一手交錢一手交貨之方式，將甲基安非他
      命1 小包販賣予黃崇岳，並自黃崇岳處得款1,500 元。
    (3)林建銘於99年9 月11日16時0 分、22分許，與持用000000
      0000號行動電話之黃崇岳聯絡毒品交易事宜後，相約在雲
      林縣虎尾鎮大屯地區某全家便利商店前，以一手交錢一手
      交貨之方式，將甲基安非他命1 小包販賣予黃崇岳，並自
      黃崇岳處得款1,000 元。
    (4)林建銘於99年9 月23日15時10分、17時15分、30分、36分
      許，與持用0000000000號行動電話之黃崇岳聯絡毒品交易
      事宜後，在雲林縣虎尾鎮大屯地區某全家便利商店前之十
      字路口處，以一手交錢一手交貨之方式，將甲基安非他命
      1 小包販賣予黃崇岳，並自黃崇岳處得款1,000 元。
    嗣因檢警單位偵辦黃崇岳等人販賣甲基安非他命等毒品案件
    ，對黃崇岳所持用之上開門號行動電話實施通訊監察，因而
    發現林建銘亦涉嫌販賣毒品，而依法聲請對其所持用之上開
    門號行動電話實施通訊監察，而查悉上情。
二、案經臺灣雲林地方法院檢察署檢察官指揮彰化縣警察局刑警
    大隊偵查起訴。
    理  由
壹、程序部分（關於證據能力部分）：
一、按被告以外之人於審判外之言詞或書面陳述，除法律有規定
    者外，不得作為證據，刑事訴訟法第159 條第1 項定有明文
    。被告及辯護人爭執楊銘混、洪坤生警詢筆錄之證據能力，
    故不列入證據調查。
二、被告以外之人於偵查中向檢察官所為之陳述，除顯有不可信
    之情況者外，得為證據，刑事訴訟法第159 條之1 第2 項定
    有明定。雖檢察官在偵查中對被告以外之人所為之偵查筆錄
    ，性質上屬傳聞證據，惟刑事訴訟法規定檢察官代表國家偵
    查犯罪、實施公訴，依法其有訊問被告、證人及鑑定人之權
    ，證人、鑑定人並須具結，而實務運作時，檢察官偵查中向
    被告以外之人所取得之陳述，原則上均能遵守法律規定，不
    致違法取供，其可信度極高，是楊銘混、洪坤生、黃崇岳等
    人在檢察官面前之偵訊筆錄，係檢察官令其等以證人身分具
    結後所為之證述，辯護人雖爭執楊銘混經檢察官告知供出上
    游可減刑後，方具結證稱有向被告買海洛因等情，具有顯不
    可信之情形，然此係檢察官依法告知楊銘混法律上之權益，
    並非法律所指顯有不可信之情況，又被告及其辯護人均未提
    及檢察官在訊問時有不法取供之情形，或有其餘顯不可信之
    情狀，足以認定影響證人所為證言之任意性，復經本院審酌
    該等證言作成時之情況，亦認為適當，故上開證人楊銘混、
    洪坤生、黃崇岳在檢察官面前之偵訊筆錄，自得作為證據使
    用。
三、被告以外之人於審判外之陳述，雖不符刑事訴訟法第159 條
    之1 至第159 條之4 規定得為證據之情形，而經當事人於審
    判程序同意作為證據，法院審酌該言詞陳述或書面陳述作成
    時之情況，認為適當者，亦得為證據，刑事訴訟法第159 條
    之5 第1 項定有明文。經查，黃崇岳於警詢時之陳述，及黃
    崇岳彰化縣警察局指認犯罪嫌疑人紀錄表、被指認人照片一
    覽表各1 份，本院99年度聲監字第527 號通訊監察書暨電話
    附表、99年度聲監續字第368 號通訊監察書暨電話附表、99
    年度聲監續字第420 號通訊監察書暨電話附表、被告林建銘
    持用0000000000號行動電話與證人洪坤生之通訊監察譯文1
    份、被告林建銘持用0000000000號行動電話與證人黃崇岳之
    通訊監察譯文各1 份，雖均屬被告以外之人於審判外之言詞
    或書面陳述，然經被告、辯護人與檢察官同意作為證據使用
    ，復經本院審酌上開言詞或書面陳述作成時之情況，亦無不
    當之情形，依上開規定，均應認為具有證據能力，得作為本
    案證據使用。
貳、實體部分：
一、販賣第二級毒品部分：
  (一)被告對於事實欄一(二)1.(1)(2)所載販賣甲基安非他命予洪坤生
    、事實欄一(二)2.(1)至(4)所載販賣甲基安非他命予黃崇岳部分
    犯行均坦承不諱，【事實欄一(二)1.(1)(2)部分】經洪坤生於99
    年11月11日檢察官偵訊時具結證述（偵卷第18頁至第19頁，
    結文在第20頁）明確，復有本院99年度聲監字第527 號通訊
    監察書暨電話附表1 份（本院卷第37頁正反面）、被告林建
    銘持用0000000000號行動電話與證人洪坤生之通訊監察譯文
    1 份（警卷第36至38頁）在卷可參；【事實欄一(二)2.(1)(2)(3)
    (4)部分】除經黃崇岳於99年11月11日警詢時陳述及於100 年
    3 月14日檢察官訊問時結證（警卷第49頁至第73頁，偵卷第
    125 頁至第127 頁，結文在第128 頁）明確，亦有黃崇岳之
    彰化縣警察局指認犯罪嫌疑人紀錄表、被指認人照片一覽表
    各1 份（警卷第74頁正反面）與本院99年度聲監續字第368
    號通訊監察書暨電話附表、99年度聲監續字第420 號通訊監
    察書暨電話附表、被告林建銘持用0000000000號行動電話與
    證人黃崇岳之通訊監察譯文各1 份（本院卷第35頁至第36頁
    背面，警卷第30至35頁）在卷可稽，足認被告上開自白與事
    實相符，當可採信。
  (二)被告於本院審理時供稱：每販賣1,000 元之甲基安非他命，
    可以賺300 至500 元、200 至300 元等語（本院卷第27頁背
    面、第82頁），足見被告係意圖營利，而販賣甲基安非他命
    予洪坤生、黃崇岳無疑，是其上開販賣第二級毒品部分之犯
    行，均可認定。
二、販賣第一級毒品部分：
    訊據被告固坦承上開0000000000號行動電話於99年9 月、10
    月間均由其所持用，其並於99年10月15日14時47分、48分許
    ，持用上開電話，與持用0000000000號行動電話之楊明混聯
    絡，楊明混欲向其購買海洛因，聯絡後有前往虎尾鎮○○地
    區○道路邊跟楊明混見面之事實，惟矢口否認有何販賣第一
    級毒品之犯行，並辯稱：見面之目的是要帶楊銘混一同前往
    林豐益住處，找林豐益購買海洛因，但因為林豐益不在家，
    所以其向楊銘混謊稱林豐益搬至他處，並先取得楊銘混購毒
    款項2,000 元表示要代為購買後，即從林豐益家後門巷子逃
    逸，並無販賣海洛因予楊銘混云云。經查：
  (一)被告林建銘於99年10月15日14時47分、48分許，持用000000
    0000號行動電話，與持用0000000000號行動電話之楊銘混聯
    絡，楊銘混表示要向被告購買海洛因，嗣被告前往虎尾鎮○
    ○地區○道路邊與楊銘混見面，並有收取金錢等情，業經證
    人楊銘混於99年11月11日檢察官訊問，與100 年6 月15日本
    院審理時具結證述（偵卷第35頁至第36頁，本院卷第72頁背
    面至第79頁背面）明確，並有本院99年度聲監字第527 號通
    訊監察書暨電話附表與於100 年5 月23日勘驗通訊監察錄音
    光碟內容之勘驗筆錄各1 份（本院卷第37頁正反面、第49頁
    正反面）在卷可稽，復為被告所不否認，當可認定。
  (二)而證人楊銘混於偵訊時證述：0000000000號行動電話為其所
    使用。其知道被告林建銘的名字，但不認識，是因為有一次
    在路邊有看到被告與人交易毒品，其詢問與被告交易之人，
    那個人告以被告的電話，其之後就撥打被告0958開頭，後面
    是095 的電話與被告聯絡，其只有在10月間向被告購買1 次
    毒品而已。〈提示0000000000號行動電話於99年10月15日14
    時47分55秒、14時48分47秒之通訊監察譯文〉該兩通電話就
    是其親自撥打與被告間之通話，通話中問被告有無「那個」
    ，就是指有無海洛因的意思，「女生」也是指海洛因的意思
    ，通話就是要向被告購買海洛因，有交易成功，以1,000 元
    買到1 包，交易地點在虎尾鎮大屯要往後埔的路邊，那附近
    好像有一個芳草里社區○○○路邊有一根柱子寫「芳草里」
    。後來掛斷電話後，其又撥電話給被告，就約在大屯地區交
    易，通完電話約20分鐘到30分鐘時，其就到現場以一手交錢
    一手交貨方式交易。其當天開車過去，對方獨自走路過來，
    是年約30歲的男性，實際年齡當天沒有看得很清楚等語（偵
    卷第35頁背面至第36頁）。證人楊銘混於本院100 年6 月15
    日審理時亦證述：0000000000號行動電話為其所持用，〈提
    示0000000000號行動電話於99年10月15日14時47分55秒、14
    時48分47秒之通訊監察譯文〉是其跟一個叫做「建銘」的人
    通話，其不認識建銘，是某天在大屯路邊看到有人偷偷摸摸
    交易毒品，所以其向購毒的人問到建銘的電話，那個人不知
    道是不是「裕崧」，但該人有交代說要向建銘說是裕崧的朋
    友，建銘就會賣毒品。其只有購買1,000 元之海洛因看過建
    銘1 次，是約在大屯路邊交易，當天其好像是騎車過去，只
    有看到1 個人來，該人有詢問是否是其撥打電話，之後就完
    成交易，沒有再到其他地方等語（本院卷第72頁背面至第79
    頁）。
  (三)證人楊銘混雖於本院審理時就有關其如何前往向被告購買海
    洛因部分，與其在偵查中之陳述略有歧異，究其原因或因時
    隔日久囿於記憶，以致所陳內容有所出入，惟就該點尚非毒
    品交易重要之關係事項，而觀諸證人楊銘混前後證述，因某
    日看到有人在路邊交易毒品，待其等交易完成後詢問購毒者
    而知悉販毒者「建銘」之電話，嗣後撥打該電話向被告購買
    海洛因，及約在大屯路邊當場以一手交錢一手交貨方式，購
    得海洛因1,000 元等販賣毒品交易過程、交易金額、數量、
    地點並無二致，又證人楊銘混與被告並無恩怨糾葛，自可排
    除證人楊銘混懷恨誣陷被告之可能。
  (四)被告對於持用上開行動電話與證人楊銘混通話，楊銘混要向
    其購買海洛因，及通話後見面等情，均坦白承認；復參以本
    院於100 年5 月23日勘驗通訊監察錄音光碟內容（本院卷第
    49頁正反面），於99年10月15日14時47分55秒時，楊銘混撥
    打電話給被告詢問：「你建銘喔？你那裡有沒有那種的？」
    ，意思就是要向販毒者「建銘」購買「那種」即海洛因，被
    告接聽電話時，並無否認為建銘本人，只是詢問「你是誰？
    」，待楊銘混回以「我裕崧的朋友啦。」及詢問「你那有沒
    有女生？」即有無海洛因時，被告則回答「喔」、「有阿」
    ，之後於99年10月15日14時48分47秒通話時，被告又告以「
    大屯阿，你說的那麼明。」等語，顯然已就交易毒品之種類
    、地點達成合意，足認證人楊銘混上開證述應與事實相符，
    而得採信。此外，證人楊銘混上開證述，均無提及被告所稱
    有再到林豐益住處拿毒品等情節，應認被告所辯係一同向林
    豐益拿取毒品，實則詐騙楊銘混2,000 元云云，僅為臨訟卸
    責之詞，並無足採。
  (五)被告販賣海洛因，主觀上應有營利之意圖：
    1.按販賣毒品之所謂販賣行為，係行為人基於營利之目的，
      而販入或賣出毒品而言。販賣毒品者，其主觀上須有營利
      之意圖，且客觀上有販賣之行為，即足構成，至於實際上
      是否已經獲利，則非所問。又毒品危害防制條例所處罰之
      「販賣」毒品罪，所著重者為行為人在主觀上有藉以牟利
      之惡性及對毒品之擴散具有較有償或無償轉讓行為更嚴重
      之危害性，其「營利」之意圖係從客觀之社會環境、情況
      及證人、物證等資料，依據證據法則綜合研判認定。又海
      洛因毒品之非法交易，警方嚴加查緝，且國家科以重罰不
      容寬貸，衡諸常情，倘非有利可圖，絕無平白甘冒被嚴查
      重罰高度風險之理，從而，舉凡其有償交易，除足反證其
      確另基於某種非圖利本意之關係外，通常尚難因無法查悉
      其販入價額作為是否高價賣出之比較，諉無營利之意思，
      阻卻販賣犯行之追訴，最高法院93年度臺上字第1651號、
      95年度臺上字第301 號判決意旨可資參照。
    2.被告於事實欄一所示之時、地，交付海洛因1 小包予楊銘
      混並收取1,000 元，係屬「有償」交易，且就該次交易過
      程觀之，被告實際上係以一手交錢一手交貨方式完成交易
      。而毒品之非法交易向為政府查禁森嚴之行為，若非有利
      可圖，絕無甘冒被查緝重罰之高度風險，而單純代無深切
      交情之人購買毒品之理，或輕易將所持有之毒品轉讓他人
      而甘冒於再次向他人購買時，而增加被查獲移送法辦危險
      之理。再觀諸被告與證人楊銘混並不認識，其間亦無特殊
      交情或關係，被告卻耗費時間、心力，先以電話聯繫，依
      約前往約定地點交付毒品，甘冒風險而無無賺取任何差價
      ，反需承擔被查獲後面臨重刑之可能，衡之常情難以想像
      。然因被告否認有營利之意圖，是其轉手之間究竟獲利多
      寡，無法詳細得知，參照前揭實務見解，不能僅因無法查
      悉被告販入價額作為是否高價賣出之比較，即認為其無營
      利之意思。從而，被告不認識楊銘混，卻耗時費力、甘冒
      風險前往交易毒品，其主觀上確實應有販賣海洛因以營利
      之不法意圖為是。
  (六)綜上，本案事證明確，被告販賣第一級毒品之犯行，亦堪予
    認定，應依法論科。
三、論罪科刑：
  (一)按海洛因、甲基安非他命屬毒品危害防制條例第2 條第2 項
    第1 款、第2 款列管之第二級毒品。核被告事實欄一(一)所為
    ，係犯毒品危害防制條例第4 條第1 項之販賣第一級毒品罪
    ；就事實欄一(二)1.(1)(2)、2.(1)至(4)所為，均係犯毒品危害防
    制條例第4 條第2 項之販賣第二級毒品罪。其持有第一級、
    第二級毒品之低度行為，應為販賣第一級、第二級毒品之高
    度行為所吸收，均不另論罪。
  (二)被告所犯販賣第一級毒品罪及第二級毒品罪6 罪間，犯意各
    別，行為獨立，應予分論併罰。
  (三)按「安非他命」、「甲基安非他命」均係屬毒品危害防制條
    例第2 條第2 項第2 款所列之第二級毒品，二者雖多為硫酸
    鹽或鹽酸鹽，可溶於水，為白色、略帶苦味之結晶，但使用
    劑量及致死劑量，仍屬有別，且目前國內發現者都為甲基安
    非他命的鹽酸鹽，國內緝獲之安非他命藥物，多為甲基安非
    他命，有行政院衛生署管制藥品管理局93年02月09日管宣字
    第0930001092號函、93年12月22日管宣字第0930012251號函
    闡述甚詳，可見安非他命與甲基安非他命，係毒性有差別之
    第二級毒品（最高法院97年度臺上字第4536號判決同此見解
    ）；又安非他命在國內取得不易，施用情形較少，實務上尿
    液檢驗結果係甲基安非他命陽性反應者佔大部分等情，業經
    法務部調查局93年05月04日調科壹字第09362413980 號函述
    明綦詳，且一般施用毒品者並不知「安非他命」、「甲基安
    非他命」之區別，而被告也因施用海洛因、甲基安非他命案
    件經判決在案，故應認為其慣稱之「安非他命」，實際上係
    「甲基安非他命」。另關於事實欄一(一)部分，起訴書所載時
    間原為「99年10月15日14時41分、18時16分、32分及39分許
    」，然查卷附通訊監察譯文並無起訴書所載4 通電話，正確
    應為「99年10月15日14時47分、48分許」，且楊銘混於警詢
    、偵訊時經提示而答覆製成筆錄之通訊監察譯文，也確實是
    99年10月15日14時47分、48分兩通通訊監察譯文，可知起訴
    書記載的通話時間有顯然誤載之情形，上開錯誤經檢察官當
    庭更正（本院卷第48頁背面），所指應係同一次之毒品交易
    事實，並無影響被告之防禦權，故更正如事實欄所示，均附
    此敘明。
  (四)被告有如事實欄所記載之前科紀錄，此有臺灣高等法院被告
    前案紀錄表可明，是其於有期徒刑執行完畢後5 年內故意再
    犯本件有期徒刑以上之各罪，為累犯，應依刑法第47條第1
    項之規定分別加重其刑（所犯販賣第一級毒品罪之法定刑為
    「死刑或無期徒刑」部分，第二級毒品罪之法定刑為「無期
    徒刑」部分，依法均不得加重）。
  (五)被告對於事實欄一(二)1.(1)(2)、2.(1)至(4)所示販賣甲基安非他
    命部分，於警詢、偵訊時自白犯行（警卷第15頁至第18頁，
    偵卷第51頁、第52頁、第92頁），亦於審判中自白犯行（本
    院卷第26頁背面至第27頁背面、第81頁背面至第82頁），應
    依毒品危害防制條例第17條第2 項之規定減輕其刑，並依法
    先加而後減之。
  (六)另被告雖於警詢時有供稱毒品上游係翁淑玲、林豐益等人（
    警卷第9 頁、第21頁反面），惟經詢問查緝本案之偵查佐，
    得到回覆：「一、翁淑玲部分因所提供門號已斷線，是未能
    進一步追查。二、林豐益部分，非林建銘所提供（雖其有指
    認），係員警在監聽林建銘時發現，因林豐益使用之門號帳
    寄地址即為林豐益戶籍地，所以員警在調查過程中即已確認
    林豐益身分，並聲請搜索，惟未能逮獲」等情，有臺灣雲林
    地方法院檢察署公務電話紀錄1 份在卷可佐（本院卷第88頁
    ），是未因被告之供述而查獲毒品來源，無同條例第17條第
    1 項規定之適用，併此敘明。
  (七)刑法第59條之部分：
    1.按毒品危害防制條例第4 條第1 項販賣第一級毒品罪，法
      定刑為「死刑」或「無期徒刑」，刑度甚重。若不分犯罪
      情節輕重，概處以上開刑責，難免輕重失衡，倘有情輕法
      重情形，於裁判時自得適用刑法第59條酌量減輕其刑，以
      避免過嚴之刑罰，此參之司法院大法官釋字第263 號解釋
      文自明。亦即，法院為避免刑罰過於嚴苛，於情輕法重之
      情況下，應合目的性裁量而有適用刑法第59條酌量減輕被
      告刑度之義務。又適用刑法第59條酌量減輕其刑時，並不
      排除同法第57條所列舉10款事由之審酌，此有最高法院70
      年度第6 次刑事庭會議決議參照。本院考量被告販賣海洛
      因予他人施用，固戕害他人之身心，然其本身亦有施用毒
      品之習慣，鋌而走險步上販毒一途，又觀本件被告販賣第
      一級毒品之次數僅有1 次，販毒所得為1,000 元，顯係販
      毒之中、小盤，較之一般大盤毒梟販賣數量眾多，動輒數
      百萬、千萬元之暴利所生危害情形顯有不同，被告之犯罪
      情節尚屬輕微，縱處以法定最輕本刑無期徒刑，仍不免過
      苛，且無從與前開毒梟之惡行有所區隔，是其犯罪情狀在
      客觀上足以引起一般人之同情，而有情輕法重之虞，爰均
      依刑法第59條規定，就事實欄一(一)所犯販賣第一級毒品罪
      ，就法定刑度為死刑及無期徒刑部分減輕其刑，而就其餘
      部分（法定刑併科罰金部分）先加後減之。
    2.另辯護人為被告主張：其所犯販賣第二級毒品罪，業已坦
      承犯行，應有悔意，又販賣數量不多，對象亦為本有施用
      毒品習慣之人，販賣所得非鉅，實難有藉以謀生之可能，
      犯罪顯有情堪憫恕之情，請求依據刑法第59條之規定減輕
      其刑。惟按刑法第59條所規定之酌量減輕其刑，係裁判上
      之減輕，必以犯罪之情狀可憫恕，認為宣告法定最低度之
      刑猶嫌過重者，始有其適用。如別有法定減輕之事由，應
      先依法定減輕事由減輕其刑後，猶嫌過重時，始得為之；
      若有2 種以上法定減輕事由，仍應先依法定減輕事由遞減
      其刑後，猶嫌過重時，始得再依刑法第59條規定酌減其刑
      （最高法院88年度臺上字第1862號判決酌參）。故鑑於國
      內毒品甲基安非他命泛濫，因販毒者供應毒品予施用者，
      危害他人身心健康，並導致嚴重危害社會安寧秩序，政府
      乃立法嚴禁販賣毒品，並以高度刑罰來遏止毒品氾濫之問
      題，故本院酌以刑法第57條各款所列事項以及其他一切與
      犯罪有關之情狀後，認為被告不思以正常管道賺取金錢，
      以販賣第二級毒品甲基安非他命賺取利益，以販賣第二級
      毒品毒品法定本刑為7 年以上有期徒刑觀之，又被告犯罪
      當時並無特殊之原因與環境，且就所涉之販賣第二級毒品
      犯行於偵查中及審理時自白，已均依毒品危害防制條例第
      17條第2 項之規定減輕其刑，如此上開被告所犯毒品危害
      防制條例第4 條第2 項之各罪，即無情輕法重、顯可憫恕
      及縱使量處法定最低刑度之刑仍嫌過重之情形，就此部分
      並無適用刑法第59條規定酌減其刑之必要。
  (八)爰審酌被告有事實欄所載之前科紀錄，詳如前述，素行不良
    ，而被告本身有施用毒品之惡習，當知毒品對人身心戕害之
    嚴重性，卻不思努力工作賺取正當酬勞，鋌而走險步上販毒
    一途，藉流毒他人牟取利益，又被告犯後僅坦承販賣第二級
    毒品之犯行，否認販賣海洛因予楊銘混，飾詞狡賴，犯後態
    度難謂良好，並參酌其販賣第一級、第二級毒品共7 次，販
    毒所得為10,500元等一切情狀，量處如主文所示之刑，並定
    其應執行之刑。至於檢察官對被告求處應執行有期徒刑25年
    ，經本院審酌上開各情，均認為尚嫌過重，於此一併敘明。
  (九)沒收部分：
    1.按犯第4 條至第9 條之罪者，其供犯罪所用或因犯罪所得
      之財物，均沒收之，如全部或一部不能沒收時，追徵其價
      額或以其財產抵償之，毒品危害防制條例第19條第1 項定
      有明文。惟仍須以該物屬於犯人者為限，始得沒收之，最
      高法院93年度臺上字第5336號判決參照。而「追徵其價額
      」或「以其財產抵償之」係屬兩種選項，分別係針對現行
      貨幣以外之其他財產與現行貨幣而言。又本規定所稱「追
      徵其價額」者，係指所沒收之物為金錢以外之其他財物而
      無法沒收時，因其實際價值不確定，應追徵其價額，使其
      繳納與原物相當之價額，並無以其財產抵償之問題。倘嗣
      後追徵其金錢價額，不得結果而須以其財產抵償者，要屬
      行政執行機關依強制執行之法律之執行問題，即無不能執
      行之情形，自毋庸諭知「或以其財產抵償之」。如不能沒
      收之沒收標的為金錢時，因價值確定，判決主文直接宣告
      「以其財產抵償之」即可，不發生追徵價額之問題（最高
      法院99年度第5 次刑事庭會議(二)可為參照）。
    2.是被告就事實欄一(一)所載販賣海洛因部分，所得現金
      1,000 元，與事實欄一(二)所載販賣甲基安非他命部分，所
      得現金共9,500 元【計算式：（2,000 ×3 ）＋1,500 ＋
      （1,000 ×2 ）＝9,500 】，為犯罪所得，且為被告所有
      ，均應依毒品危害防制條例第19條第1 項規定，於各次販
      賣毒品罪分別追繳沒收之，如全部或一部不能沒收時，以
      其財產抵償之（金錢無從追徵其價額）。
    3.不詳廠牌行動電話1 支（內含門號0000000000號SIM 卡1
      張），被告於警詢時、本院審理時供陳：係由其父親申請
      ，交由其使用，但在99年10月之施用毒品案件遭查扣等語
      （警卷第1 頁，本院卷第83頁正反面），縱然上開行動電
      話以被告父親名義申請，惟申請後都交由被告使用，應認
      為被告所有，供其與購毒者楊銘混、洪坤生、黃崇岳聯繫
      販賣毒品時使用；並經本院調閱100 年訴字第182 號（偵
      查案號：99年度毒偵字第1831號）被告施用毒品案件卷宗
      ，該案並無扣得上開行動電話，有雲林縣警察局虎尾分局
      扣押物品清單1 份在卷可參，然不能證明上開行動電話及
      內含之SIM 卡業已滅失，仍應依毒品危害防制條例第19
      條第1 項之規定，於各該主文項下宣告沒收之，如一部或
      全部不能沒收時，追徵其價額。
、據上論斷，應依刑事訴訟法第299 條第1 項前段，毒品危害
    防制條例第4 條第1 項、第2 項、第17條第2 項、第19條第
    1 項，刑法第11條前段、第47條第1 項、第51條第5 款、第
    59條，判決如主文。
本案經檢察官莊珂惠到庭執行職務
中    華    民    國   100    年    6     月    29    日
            刑事第三庭    審判長法  官  林輝煌
                                法  官  陳雅琪
                                法  官  蕭雅毓
以上正本證明與原本無異。
如不服本判決應於收受判決後10日內向本院提出上訴書狀，並應
敘述具體理由；其未敘述上訴理由者，應於上訴期間屆滿後20日
內向本院補提理由書（均須按他造當事人之人數附繕本）。「切
勿逕送上級法院」。
                                書記官  鍾宜津
中    華    民    國   100    年    6     月    29    日
附錄論罪科刑條文全文：
毒品危害防制條例第4條
製造、運輸、販賣第一級毒品者，處死刑或無期徒刑；處無期徒
刑者，得併科新臺幣2 千萬元以下罰金。
製造、運輸、販賣第二級毒品者，處無期徒刑或7 年以上有期徒
刑，得併科新臺幣1 千萬元以下罰金。
製造、運輸、販賣第三級毒品者，處5 年以上有期徒刑，得併科
新臺幣7 百萬元以下罰金。
製造、運輸、販賣第四級毒品者，處3 年以上10年以下有期徒刑
，得併科新臺幣3 百萬元以下罰金。
製造、運輸、販賣專供製造或施用毒品之器具者，處1 年以上7
年以下有期徒刑，得併科新臺幣1 百萬元以下罰金。
前五項之未遂犯罰之。
【附表】
┌───────┬─────────────────────┐
│  犯罪事實    │         所 犯 罪 名 及 處 罰             │
│  犯罪時間    │                                          │
├───────┼─────────────────────┤
│事實欄一(一)    │林建銘販賣第一級毒品，累犯，處有期徒刑拾伍│
│99年10月15日  │年貳月。未扣案之販賣第一級毒品所得新臺幣壹│
│              │仟元沒收之，如全部或一部不能沒收時，以其財│
│              │產抵償之；未扣案不詳廠牌行動電話壹支（內含│
│              │0000000000號之SIM 卡壹張）沒收之，如全部或│
│              │一部不能沒收時，追徵其價額。              │
├───────┼─────────────────────┤
│事實欄一(二)1.(1)│林建銘販賣第二級毒品，累犯，處有期徒刑年│
│99年9 月26日  │捌月。未扣案之販賣第二級毒品所得新臺幣貳仟│
│              │元沒收之，如全部或一部不能沒收時，以其財產│
│              │抵償之；未扣案不詳廠牌行動電話壹支（內含  │
│              │0000000000號之SIM 卡壹張）沒收之，如全部或│
│              │一部不能沒收時，追徵其價額。              │
├───────┼─────────────────────┤
│事實欄一(二)1.(2)│林建銘販賣第二級毒品，累犯，處有期徒刑年│
│99年10月13日  │捌月。未扣案之販賣第二級毒品所得新臺幣貳仟│
│              │元沒收之，如全部或一部不能沒收時，以其財產│
│              │抵償之；未扣案不詳廠牌行動電話壹支（內含  │
│              │0000000000號之SIM 卡壹張）沒收之，如全部或│
│              │一部不能沒收時，追徵其價額。              │
├───────┼─────────────────────┤
│事實欄一(二)2.(1)│林建銘販賣第二級毒品，累犯，處有期徒刑年│
│99年9月8日    │捌月。未扣案之販賣第二級毒品所得新臺幣貳仟│
│              │元沒收之，如全部或一部不能沒收時，以其財產│
│              │抵償之；未扣案不詳廠牌行動電話壹支（內含  │
│              │0000000000號之SIM 卡壹張）沒收之，如全部或│
│              │一部不能沒收時，追徵其價額。              │
├───────┼─────────────────────┤
│事實欄一(二)2.(2)│林建銘販賣第二級毒品，累犯，處有期徒刑年│
│99年9月10日   │捌月。未扣案之販賣第二級毒品所得新臺幣壹仟│
│              │伍佰元沒收之，如全部或一部不能沒收時，以其│
│              │財產抵償之；未扣案不詳廠牌行動電話壹支（內│
│              │含0000000000號之SIM 卡壹張）沒收之，如全部│
│              │或一部不能沒收時，追徵其價額。            │
├───────┼─────────────────────┤
│事實欄一(二)2.(3)│林建銘販賣第二級毒品，累犯，處有期徒刑年│
│99年9月11日   │捌月。未扣案之販賣第二級毒品所得新臺幣壹仟│
│              │元沒收之，如全部或一部不能沒收時，以其財產│
│              │抵償之；未扣案不詳廠牌行動電話壹支（內含  │
│              │0000000000號之SIM 卡壹張）沒收之，如全部或│
│              │一部不能沒收時，追徵其價額。              │
├───────┼─────────────────────┤
│事實欄一(二)2.(4)│林建銘販賣第二級毒品，累犯，處有期徒刑年│
│99年9月23日   │捌月。未扣案之販賣第二級毒品所得新臺幣壹仟│
│              │元沒收之，如全部或一部不能沒收時，以其財產│
│              │抵償之；未扣案不詳廠牌行動電話壹支（內含  │
│              │0000000000號之SIM 卡壹張）沒收之，如全部或│
│              │一部不能沒收時，追徵其價額。              │
└───────┴─────────────────────┘
【附錄：勘驗被告與楊銘混通訊監察光碟內容】
  (一)時間：99年10月15日14時47分55秒
      A（發話人）楊銘混
      B（受話人）林建銘
    譯文內容：
      A:喂。
      B:喂。
      A:你建銘喔？你那裡有沒有那種的？
      B:你是誰？
      A:我裕崧的朋友啦。
      B:喔。
      A:你那有沒有女生？
      B:有阿
      A:有喔，要去哪裡找你？
  (二)時間：99年10月15日14時48分47秒
      A（發話人）楊銘混
      B（受話人）林建銘
    譯文內容：
      A:喂。
      B:喂。
      A：怎麼斷了？
      B：大屯阿，你說的那麼明。
      A：喔...好好。